【裁判字號】    89,上易,1878
【裁判日期】    891214
【裁判案由】    竊盜等
【裁判全文】
臺灣高等法院臺南分院刑事判決            八十九年度上易字第一八七八號    Ｃ
      上  訴  人
      即  被  告  乙  ○  ○
      選任辯護人  林  樹  根  律師
右上訴人因竊盜案件，不服臺灣臺南地方法院八十九年度易字第二一三三號中華民國
八十九年九月二十二日第一審判決（起訴案號：臺灣臺南地方法院檢察署八十九年度
偵字第八八四號），提起上訴，本院判決如左：
      主      文
原判決撤銷。
乙○○連續攜帶兇器竊盜，處有期徒刑伍月。高壓油管肆佰公尺沒收。
      事      實
一、乙○○意圖為自己不法所有，基於概括犯意，於民國八十九年五月間向不知情之
    案外人楊朝宗承租坐落台南縣新營市○○里○○段一三三四號土地，利用其上之
    芒果園為掩護，持足以為兇器之圓鍬挖掘出甲○○○股份有限公司（以下簡稱中
    油公司）埋設之輸油管並以電鑽打洞後，私自接上自備之油管竊取油品，連續於
    ：（一）同年六月五日十九時四十八分至同年月六日三時二十八分、（二）同年
    月七日二十三時五十二分至同年月八日三時四十八分、（三）同年月十日十九時
    四十一分，竊得中油公司所有之九八無鉛汽油一萬八千公升、九二無鉛汽油一萬
    五千公升，總計竊得三萬三千公升油品。嗣於同年六月十二日十三時許，為中油
    公司人員丙○○發現油量壓力表異常減少而報警循線調查時，自動前往臺南縣警
    察局新營分局自首而查獲，並扣得被告所有之油管四百公尺。
二、案經台南縣警察局新營分局報請台灣台南地方法院檢察署檢察官偵查起訴。
    理  由
一、訊據上訴人即被告乙○○固不否認於上開時地，以上揭方式竊取中油公司油品之
    事實，惟矢口否認有竊得三萬三千公升之多，辯稱：伊只用二十公升的桶子裝一
    桶，且於警方尚未查出行竊者之時，向警方自首等語。
二、惟查右揭油管遭竊之事實係因中油公司油管監測的電腦系統於上揭三時段發現油
    管壓力下降，經多次以管線保壓檢測方法，才確定遭盜油位置的區段，經該公司
    派員沿高速公路加強巡邏後，才發現油管遭盜接的地點，並循線查獲被告竊取油
    品的果園等情，不僅中油公司人員丙○○到場指訴綦詳，並有油壓下降的電腦監
    測資料二份、六月八日永康油庫輸油工作記錄表、油品數量短少的成品調撥單二
    紙及查獲現場的照片十四幀等扣案可憑（詳偵查卷第二十二頁至第四十九頁），
    足認中油公司之指訴不虛。被告辯稱起訴書所指的時段尚有其他竊油的報導，惟
    依被告提出中油公司油品遭竊的報紙資料尚無從認定係在本件起訴事實所指的時
    段內，而本件中油公司遭被告竊取的油品數量係六月五日及七日二日內短少的數
    量，有上揭成品調撥單二紙在卷可稽，也難認中油公司係將遭竊的油品全數推給
    被告承擔。況被查獲的果園門外有寬敞馬路，果園的大門甚大，足供大型車輛出
    入，有現場照片卷附可參，且油管遭破壞時，因壓力失衡，噴出的油量絕不只二
    十公升，被告辯稱僅竊取二十公升，且該果園無法以大型車輛竊取油品云云，顯
    係卸責之詞，不足採信，犯行堪以認定。
三、按圓鍬、電鑽等物足於行竊被發現時供作傷人之物品，為兇器，被告乙○○攜帶
    上開工具行竊，所為係犯刑法第三百二十一條第一項第三款的加重竊盜罪。被告
    前後三次竊盜犯行，時間緊接、所犯均係構成要件相同之罪，顯係基於概括犯意
    為之，應依連續犯規定論以一罪，並依法加重其刑。被告於偵查機關尚未查出犯
    罪人係被告之前，主動向新營分局自首本件犯罪，業據受理員警邱文旺到場證述
    屬，被告對於未發覺之罪自首而受裁判，依法減輕其刑，並依規定先加後減。高
    壓油管一條係被告所有供犯罪所用之物，應依刑法第三十八條第一項第二款宣告
    沒收。至圓鍬、電鑽既未扣案，亦無法証明為被告所有，故不予宣告沒收。
四、至公訴意旨認被告另涉犯能源管理法第二十條之一未經許可而經營中央機關指定
    之能源產品之銷售業務罪嫌云云，惟被告矢口否認有販賣之行為，又查無具體事
    證足認被告有銷售油品的行為，因公訴人認此部分與起訴事實有牽連犯之裁判上
    一罪關係，爰不另為無罪之諭知，併此敘明。
五、原審予以論罪科刑，固非無見，惟查被告係對於未發覺之罪自首而受裁判，原判
    決竟未於事實欄明確認定，至事實與理由不符，尚有未合，被告上訴意旨雖未指
    摘及此，並以原審量刑太重，未給予緩刑之機會而指摘原判決不當，固無可取，
    但原判決既有前述可議之處，即屬無可維持，應由本院撤銷改判，爰審酌被告犯
    罪之動機、目的、手段、所生危害、犯罪後態度等一切情狀，量處有期徒刑伍月
    。高壓油管一條係被告所有供犯罪所用之物，應依法宣告沒收。
據上論斷，應依刑事訴訟法第三百六十九條第一項前段、第三百六十四條、第二百九
十九條第一項前段、刑法第三百二十一條第一項第三款、第五十六條、第六十二條前
段、第三十八條第一項第二款判決如主文
本案經檢察官劉欽銘到庭執行職務
中    華    民    國      八十九      年      十二      月      十四    日
                                  臺灣高等法院臺南分院刑事第六庭
          審判長法官  林    金    村
                                            法官  徐    宏    志
                                            法官  戴    勝    利
右正本證明與原本無異。
不得上訴。
                                      法院書記官  吳    銘    添
中    華    民    國      八十九      年      十二      月     十五     日
附錄：本判決論罪科刑法條：
刑法第三百二十一條第一項第三款：犯竊盜罪而有左列情形之一者，處六月以上五年
                                以下有期徒刑：
                                三、攜帶兇器而犯之者。


司法院資訊處製作；財團法人民間司法改革基金會備份。
